# 共同开发是否可以资本化

提问人：jiuzhou010 时间：2019-06-20 15:31:06
陈版，咨询下我们现在有一个项目，是有自研及共同开发的部分的，对于共同开发的部分，我们是否还可以资本化？共同开发后申请专利什么的都是我们。

回答人：chenyiwei
不能一概而论，具体取决于合作协议的相关条款，特别是你公司是否享有共同研发成果的使用权以及处置、对外投资、授权他人使用等商业运作的主导权，也取决于无形资产准则对开发支出资本化的一般原则从何时开始满足。